臺灣高等法院臺中分院刑事裁定
111年度聲再字第72號
再審聲請人  
即受判決人  林碧玲


上列再審聲請人即受判決人因誣告案件，對於本院中華民國108
年11月27日108年度上訴字第1981號第二審確定判決，聲請再審
，本院裁定如下：
    主  文
再審之聲請駁回。
    理  由
一、再審聲請人即受判決人林碧玲（下稱聲請人）聲請再審意旨
    略以：本案原確定判決有如附件一【即110年9月7日刑事再
    審聲請狀】及附件二【即110年9月15日刑事再審補充理由狀
    】所載之證據，足以動搖原確定判決所認定事實，有刑事訴
    訟法第420條第1項第6款規定之再審事由，爰依法提起再審
    云云。
二、按聲請再審，應以再審書狀敘述理由，附具原判決之繕本及
    證據，提出於管轄法院為之；法院認為聲請再審之程序違背
    規定者，應以裁定駁回之，但其不合法律上之程式可以補正
    者，應定期間先命補正；又法院認為無再審理由者，應以裁
    定駁回之；經前項裁定（即以無再審理由裁定駁回聲請）後
    ，不得更以同一原因聲請再審。刑事訴訟法第429條前段、
    第433條、第434條第1項及第3項分別定有明文。而所謂「同
    一原因」，係指據以聲請再審之同一原因事實而言，是否為
    同一原因事實，則應就再次聲請再審之事由及其提出之證據
    方法，與之前已為實體上裁定駁回之聲請，互作比較，倘聲
    請再審之原因事實及所提出之證據方法彼此相同者，即屬同
    一原因事實，依刑事訴訟法第434條第3項規定，不得更以同
    一原因聲請再審。
三、經查：
  ㈠聲請人前曾以附件一【即110年9月7日刑事再審聲請狀】及附
    件二【即110年9月15日刑事再審補充理由狀】所載①最高法
    院109年度台上字第920號判決影本、②本院108年度上訴字第
    1981號判決影本、③臺灣臺中地方法院（下稱臺中地院）107
    年度訴字第222號判決影本、④臺灣臺中地方檢察署（下稱臺
    中地檢署）107年度偵字第19426號檢察官起訴書影本、⑤民
    事委任狀影本、⑥臺中地檢署105年度偵字第24067號不起訴
    處分書影本、⑦臺中地檢署106年度他字第6759號筆錄影本（
    即證人楊福成之訊問筆錄）、⑧高雄市立忠孝國中個人缺曠
    明細影本、⑨劉鵬萬102年12月24日郵寄書狀給聲請人之信封
    （上開證據①至⑧附於附件一【即110年9月7日刑事再審聲請
    狀】內；上開證據⑨附於附件二【即110年9月15日刑事再審
    補充理由狀】內）係新證據為由，具狀向本院聲請再審，業
    經本院於110年7月29日以另案即110年度聲再字第231號裁定
    ，認其再審之聲請為無理由，予以駁回確定在案，該裁定並
    已敘明：⑴聲請人所提出之證據，均於偵、審中即已提出，
    非新事實、新證據，原確定判決已於理由中詳為敘述依證據
    調查之結果，本於論理法則、經驗法則及證據法則，經取捨
    證據後認定事實，並對卷附證據資料為價值判斷，而對聲請
    人不利之證據採酌據為論罪之依據，對再審聲請意旨所提證
    據及說明，認無足為聲請人有利之認定，無證據價值而不採
    ，此係有意不採，並非疏而漏未審酌，且該證據，自形式上
    觀察，無論單獨或與先前之證據綜合判斷，尚不足以對原確
    定判決之事實認定產生合理之懷疑，欠缺再審證據須具備可
    合理懷疑得以動搖原確定判決所認定事實之顯著性，難認符
    合刑事訴訟法第420條第1項第6款、第421條之再審要件；⑵
    聲請意旨主張證人楊福誠於偵查時所作不利聲請人之供述為
    虛偽證詞乙節，聲請人並未能提出該證人業經判決確定為偽
    證之證據以實其說，亦未說明其刑事訴訟不能開始或續行是
    否非因證據不足，與刑事訴訟法第420條第1項第2款所定之
    再審要件不合等語，此有上開本院另案即110年度聲再字第2
    31號駁回再審聲請之刑事裁定、聲請人之臺灣高等法院被告
    前案紀錄表在卷可參。
  ㈡嗣聲請人提出附件一【即110年9月7日刑事再審聲請狀】及附
    件二【即110年9月15日刑事再審補充理由狀】，又向本院聲
    請再審，經本院於110年10月8日以另案即110年度聲再字第3
    01號裁定，就聲請人所提出上開證據①至⑨部分，認係其以同
    一原因事實及證據方法聲請再審，其再審之聲請不合法；就
    聲請人所提出證據⑩高雄市立忠孝國民中學105年9月9日郵寄
    給聲請人個人缺曠課明細之信封（附於附件二【即110年9月
    15日刑事再審補充理由狀】內）部分，則認其再審之聲請為
    無理由，予以駁回確定在案，且該裁定已敘明：原確定判決
    固未曾就該信封（即證據⑩）之實質證據價值予以判斷，或
    說明捨棄不採之理由，而具備新規性，然該信封袋上所書寫
    之收件人為「林碧麟」，且該信封袋至多僅能證明高雄市立
    忠孝國中確實曾於109年5月5日寄出文件予地址位於臺中市○
    里區○○路00號之林碧麟，其內之文件是否即為個人缺曠明細
    ，並非無疑，縱該信封袋內所裝確實為個人缺曠明細，然原
    確定判決已認定該缺曠明細僅足證明歐○○自102年10月9日第
    4堂課起有向學校請假，尚無法證明其確有於該日下午前往
    萬太法律事務所等情，是以就聲請人所提出之前揭信封袋（
    即證據⑩）做觀察，不論採單獨評價，或與卷內新、舊證據
    綜合評價，均無法產生合理懷疑，而動搖原確定判決所認定
    之事實，與刑事訴訟法第420條第1項第6款所謂發現確實之
    新證據之要件不符等語等情，亦有上開本院另案即110年度
    聲再字第301號駁回再審聲請之刑事裁定、聲請人之臺灣高
    等法院被告前案紀錄表在卷可稽。
  ㈢綜上所述，本件聲請再審，與前述本院110年度聲再字第231
    號案件及110年度聲再字第301號案件之聲請再審意旨所主張
    的內容及證據，核屬相同，既經另案以其聲請為無理由而裁
    定駁回，依前揭說明，自不得更以同一原因聲請再審。是本
    件聲請人以同一原因事實，又向本院聲請再審，違反刑事訴
    訟法第434條第3項之規定，其再審之聲請，違背再審程序規
    定，為不合法，且無可補正，自應予駁回。
四、末按聲請再審之案件，除顯無必要者外，應通知再審聲請人
    及其代理人到場，並聽取檢察官及受判決人之意見，但無正
    當理由不到場，或陳明不願到場者，不在此限；又此所稱顯
    無必要者，係指聲請顯屬程序上不合法且無可補正或顯無理
    由而應逕予駁回。刑事訴訟法第429條之2、法院辦理刑事訴
    訟案件應行注意事項第177條之4分別定有明文。查本案聲請
    再審之程序違背規定，乃程序上不合法，且無可補正，有如
    前述，無通知再審聲請人到場之必要，附此敘明。
五、爰依刑事訴訟法第433條，裁定如主文。　　
中　　華　　民　　國　　111 　年　　3 　　月　　23　　日
                  刑事第四庭    審判長法　官  蔡名曜
                                      法　官  邱鼎文
                                      法　官  黃玉琪
以上正本證明與原本無異。
如不服本裁定，應於收受送達後5日內向本院提出抗告書狀(須附
繕本)。因疫情而遲誤不變期間，得向法院聲請回復原狀。　　

                                     書記官  林姿妤　　
　　　　　　　　　　　　　　　　　　 
中　　華　　民　　國　　111 　年　　3 　　月　　23　　日